【裁判字號】    92,易,657
【裁判日期】    920317
【裁判案由】    毒品危害防制條例
【裁判全文】
臺灣臺中地方法院刑事判決                          九十二年度易字第六五七號
    公  訴  人  臺灣臺中地方法院檢察署檢察官
    被      告  甲○○
右列被告因毒品危害防制條例案件，經檢察官提起公訴（九十一年度毒偵字第三九二
０號），本院判決如左：
    主  文
甲○○連續施用第二級毒品，累犯，處有期徒刑玖月，扣案殘沾（量微無法秤重）第
二級毒品安非他命之夾鏈袋壹個沒收銷燬之；扣案之吸食器壹組沒收。
    事  實
一、甲○○前曾有賭博、竊盜、預備殺人、違反妨害兵役治罪條例等前科，最近一次
    係於民國八十八年八月九日，因竊盜案件，經本院判處有期徒刑一年確定，又於
    八十九年一月十二日，再因違反毒品危害防制條例案件，經法院判處有期徒刑一
    年確定，上開二案件則自八十九年三月二十九日入監刑期起算執行及接續執行，
    並於九十年十一月二日經縮刑假釋付保護管束出監，後於九十一年一月二十七日
    因縮刑期滿且假釋未經撤銷視為執行完畢。再因施用毒品案件，經依本院以八十
    七年度毒聲字第二三０號及八十八年度毒聲字第一四七三號分別裁定送觀察、勒
    戒後，均認無繼續施用毒品之傾向，而由臺灣臺中地方法院檢察署檢察官於八十
    七年七月三日、八十八年四月二十六日，分別以八十七年度偵字第一二０五五號
    、八十八年度偵字第二九三０號處分不起訴確定在案。後於八十八年八月三十一
    日，再度為警查獲其連續施用第二級毒品安非他命（另經本院以八十八年度易字
    第三一九八號判處有期徒刑一年確定），並經本院以八十八年度毒聲字第五二五
    四號裁定送強制戒治，復因強制戒治已滿三月，其成效經評定為合格，無繼續戒
    治之必要，經本院於八十九年三月九日以八十九年度毒聲字第一五七七號裁定停
    止戒治，所餘戒治期間，並宣付保護管束（期滿日期為八十九年八月三十日，此
    部分為公訴人所漏未記載）。詎甲○○於強制戒治付保護管束期滿後，猶不知悔
    改，竟另基於施用第二級毒品安非他命之概括犯意，自九十一年十一月中旬某日
    至九十一年十二月三日止，在其臺中市○○路三０六巷十號四樓之十三租住處內
    ，以將少許第二級毒品安非他命置於吸食器內以火燒烤產生煙霧而吸其煙霧之方
    式，連續施用第二級毒品安非他命多次。嗣於九十一年十二月六日零時十分許，
    甲○○侵入臺中市○○區○○路三段三０六號五樓五０四室行竊時，為警當場查
    獲，後再經警攜同甲○○前往其位在臺中市○○路三０六巷十號四樓之十三租住
    處內查贓時，為警於床頭處發現殘沾（量微無法秤重）第二級毒品安非他命之夾
    鏈袋一個及另在床上發現吸食器一組等物（另經本院以九十一年度毒聲字第三四
    一七號裁定送強制戒治壹年）。
二、案經臺中市警察局第六分局報請臺灣臺中地方法院檢察署檢察官偵查起訴。
    理  由
一、右開連續施用第二級毒品安非他命之事實，業經被告甲○○於本院審理時坦承不
    諱，且其於九十一年十二月六日為警查獲後所採集之尿液，經送臺中市衛生局檢
    驗之結果，確呈甲基安非他命陽性反應，有該局煙毒尿液檢驗成績書影本一紙附
    卷可證，並有殘沾（量微無法秤重）第二級毒品安非他命之夾鏈袋一個及吸食器
    一組扣案足資佐證，是被告之自白核與事實相符，堪可採信。另被告係經送強制
    戒治已屆滿三月，其成績經評定為合格，認無繼續戒治之必要，始經本院裁定停
    止戒治，付保護管束期滿等情，足認被告於經戒治後確已斷癮，故被告此次於保
    護管束期滿後，再為施用第二級毒品之犯行，應確均係另行起意無訛。另被告曾
    因施用毒品案件，經依本院以八十七年度毒聲字第二三０號及八十八年度毒聲字
    第一四七三號分別裁定送觀察、勒戒後，均認無繼續施用毒品之傾向，而由臺灣
    臺中地方法院檢察署檢察官於八十七年七月三日、八十八年四月二十六日，分別
    以八十七年度偵字第一二０五五號、八十八年度偵字第二九三０號處分不起訴確
    定。後於八十八年八月三十一日，再度為警查獲其連續施用第二級毒品安非他命
    （另經本院以八十八年度易字第三一九八號判處有期徒刑一年確定），並經本院
    以八十八年度毒聲字第五二五四號裁定送強制戒治，復因強制戒治已滿三月，其
    成效經評定為合格，無繼續戒治之必要，經本院於八十九年三月九日以八十九年
    度毒聲字第一五七七號裁定停止戒治，所餘戒治期間，並宣付保護管束（期滿日
    期為八十九年八月三十日），並有本院八十八年度易字第三一九八號刑事判決資
    料及臺灣臺中地方法院檢察署刑案資料查註紀錄表各一份在卷可按，是以被告本
    次再連續施用第二級毒品應係屬三犯以上（公訴人誤認為僅係三犯）無誤，本件
    事證明確，被告犯行洵堪認定。
二、按安非他命屬毒品危害防制條例第二條第二項第二款所規定之第二級毒品，不得
    非法施用。被告施用第二級毒品安非他命之行為，核係犯毒品危害防制條例第十
    條第二項之施用第二級毒品罪。查被告為供施用第二級毒品而持有該級毒品之低
    度行為，應為施用之高度行為所吸收，不另論罪。次查被告先後多次施用第二級
    毒品安非他命之犯行，時間緊接，觸犯構成要件相同之罪，顯係基於概括犯意為
    之，為連續犯，應依刑法第五十六條之規定，以一罪論，並加重其刑。末查被告
    前曾於八十八年八月九日，因竊盜案件，經本院判處有期徒刑一年確定，又於八
    十九年一月十二日，再因違反毒品危害防制條例案件，經法院判處有期徒刑一年
    確定，上開二案件則自八十九年三月二十九日入監刑期起算執行及接續執行，並
    於九十年十一月二日經縮刑假釋付保護管束出監，後於九十一年一月二十七日因
    縮刑期滿且假釋未經撤銷視為執行完畢，有臺灣臺中地方法院檢察署刑案資料查
    註紀錄表、臺灣高等法院被告全國前案紀錄表及臺灣臺中地方法院法務部在監在
    押資料表各一份在卷可憑，其於五年以內再犯本件有期徒刑以上之罪，為累犯，
    應依刑法第四十七條之規定遞加重其刑。爰審酌被告之素行、犯罪之動機、目的
    、手段及前因施用毒品經二次觀察勒戒後，因均認無繼續施用傾向，為檢察官先
    後二次不起訴處分確定，又再因施用毒品案件，遭法院判處有期徒刑一年（被告
    甲○○於該案中係否認犯行）後，卻仍再犯本案之罪、施用第二級毒品期間之長
    短、所生危害及犯後坦承犯行態度尚屬良好等一切情狀，量處如主文所示之刑，
    以示懲儆。
三、至扣案殘沾（量微無法秤重）第二級毒品安非他命之夾鏈袋一個，其上所殘沾之
    第二級毒品安非他命（經本院當庭質之被告則供稱該殘沾物確係安非他命無誤，
    且其尿液經送檢驗後，亦確檢驗出有甲基安非他命陽性反應，應為安非他命無誤
    ）因與夾鏈袋一個已無從分離，該夾鏈袋一個亦應視為違禁物，均屬查獲之毒品
    ，應依毒品危害防制條例第十八條第一項前段之規定宣告沒收銷燬之；至另扣案
    之吸食器一組，經訊之被告坦承為其所有，並供以施用第二級毒品安非他命所用
    之物（詳見本院九十二年三月三日審判筆錄），爰依刑法第三十八條第一項第二
    款之規定宣告沒收之。
據上論斷，應依刑事訴訟法第二百九十九條第一項前段，毒品危害防制條例第十條第
二項、第二十條第三項前段、第十八條第一項前段，刑法第十一條前段、第五十六條
、第四十七條、第三十八條第一項第二款，判決如主文。
本案經檢察官劉仁明到庭執行職務。
中      華      民      國      九十二      年      三    月    十七    日
                              臺灣臺中地方法院刑事第六庭
          法  官  許  旭  聖
右正本證明與原本無異。
如不服本判決，應於判決送達後十日內向本院提出上訴狀，上訴於
臺灣高等法院臺中分院（須附繕本）。
                                  書記官
中      華      民      國      九十二      年      三    月    十七    日
附錄本案論罪科刑法條：
毒品危害防制條例第十條第二項：
施用第二級毒品者，處三年以下有期徒刑。


司法院資訊處製作；財團法人民間司法改革基金會備份。
